

\vspace{3.5em}
\noindent \begin{minipage}{\textwidth}
\stepcounter{mallinumber}
\noindent \textbf{Tüüpsõnamall \arabic{mallinumber}\,\vadja{vetelüz}}\\

\begin{sideways}
\begin{tabular}{l l}
muutvormimall & tunnused \\
\hline
\underline{vetelü}\,$\oplus$\,z & \textsc{ sg nom } \\
\underline{vetelü}\,$\oplus$\,se & \textsc{ sg gen } \\
\underline{vetelü}\,$\oplus$\,sse & \textsc{ sg par } \\
\underline{vetelü}\,$\oplus$\,sse & \textsc{ sg ill } \\
\underline{vetelü}\,$\oplus$\,sez & \textsc{ sg ine } \\
\underline{vetelü}\,$\oplus$\,sess & \textsc{ sg ela } \\
\underline{vetelü}\,$\oplus$\,selle & \textsc{ sg all } \\
\underline{vetelü}\,$\oplus$\,sell & \textsc{ sg ade } \\
\underline{vetelü}\,$\oplus$\,selt & \textsc{ sg abl } \\
\underline{vetelü}\,$\oplus$\,sessi & \textsc{ sg tra } \\
\underline{vetelü}\,$\oplus$\,sessaa & \textsc{ sg ter } \\
\underline{vetelü}\,$\oplus$\,seka & \textsc{ sg com } \\
\underline{vetelü}\,$\oplus$\,sed & \textsc{ pl nom } \\
\underline{vetelü}\,$\oplus$\,ssije & \textsc{ pl gen } \\
\underline{vetelü}\,$\oplus$\,ssiit & \textsc{ pl par } \\
\underline{vetelü}\,$\oplus$\,ssiise & \textsc{ pl ill } \\
\underline{vetelü}\,$\oplus$\,ssiiz & \textsc{ pl ine } \\
\underline{vetelü}\,$\oplus$\,ssiiss & \textsc{ pl ela } \\
\underline{vetelü}\,$\oplus$\,ssiille & \textsc{ pl all } \\
\underline{vetelü}\,$\oplus$\,ssiill & \textsc{ pl ade } \\
\underline{vetelü}\,$\oplus$\,ssiilt & \textsc{ pl abl } \\
\underline{vetelü}\,$\oplus$\,ssiissi & \textsc{ pl tra } \\
\underline{vetelü}\,$\oplus$\,ssiissaa & \textsc{ pl ter } \\
\underline{vetelü}\,$\oplus$\,ssijka & \textsc{ pl com } \\
\end{tabular}
\end{sideways}
\captionof{table}{Tüüpsõna \arabic{mallinumber}\,\textit{vetelüz} ekstraheeritud muutvormimallid.}
\label{tab:tüüpsõnamall-vetelüz}

\end{minipage}

 
\vspace{1em}
\noindent Tüüpsõna hõlmab vormisõnastikus 2 lekseemi: \vadja{\underline{vetelü}z} ja \vadja{\underline{jäne}z}.
